【裁判字號】    99,消債更,137
【裁判日期】    990629
【裁判案由】    更生事件
【裁判全文】
臺灣板橋地方法院民事裁定           99年度消債更字第137號
聲  請  人
即  債務人  甲○○
上列聲請人依消費者債務清理條例聲請更生事件，本院裁定如下
：
    主  文
債務人甲○○自中華民國99年6 月29日下午4 時起開始更生程序
。
命司法事務官進行本件更生程序。
    理  由
一、按債務人不能清償債務或有不能清償之虞者，得依本條例所
    定更生或清算程序，清理其債務。法院開始更生程序之裁定
    ，應載明其年、月、日、時，並即時發生效力。前項裁定不
    得抗告，並應公告之。法院裁定開始更生或清算程序後，得
    命司法事務官進行更生或清算程序。消費者債務清理條例第
    3條、第45條、第16條第1項前段分別定有明文（下稱本條例
     ）。
二、本件聲請人依消費者債務清理條例聲請更生，其陳述略以：
    聲請人目前之無擔保債務總額新臺幣（下同）606,837 元，
    因消費借貸、信用卡等契約，對於金融機構負債。於消費者
    債務清理條例施行後，曾以書面向最大債權金融機構台新國
    際商業銀行股份有限公司（下稱台新銀行）請求共同協商債
    務清償方案而不成立。台新銀行提出之協商方案為每月清償
    11,166元，年息5 ％，分70期清償完畢。然聲請人現任職於
    新仁醫院，每月收入約為38,876元，業於98年9 月7 日由鈞
    院以執行命令強制執行聲請人之薪資1/3 ，再扣除每月個人
    必要生活費用10,792元、兩名未成年子女之扶養費用共13,6
    66元【6,833 ×2 ＝13,666】，所餘薪資實無力支付台新銀
    行提出之上開協商方案，故前置協商因此不成立。聲請人有
    不能清償債務之虞，名下並無何財產，且聲請人是未婚生子
    ，兩名未成年子女雖經生父認領，有戶籍謄本可證，但其等
    之生父右眼視網膜剝離，手術後無光覺，亦即眼盲，有診斷
    證明書可證，根本無法工作，遑論共同負擔兩名未成年子女
    之扶養費用。為此，聲請裁定准予更生等語。
三、經查，聲請人上開主張，業據其提出財產及收入狀況說明書
    、債權人清冊、前置協商不成立通知書、財團法人金融聯合
    徵信中心當事人綜合信用報告、戶籍謄本、勞工保險被保險
    人投保資料表、臺灣板橋地方法院民國98年9 月7 日板院輔
    98司執洪字第50274 號執行命令、財政部臺灣省北區國稅局
    96年至98年綜合所得稅各類所得資料清單暨財產歸屬資料清
    單、薪資條、存摺、收據、診斷證明書等在卷為證（本院卷
    第7- 79 頁、第110-130 頁）。
四、次查，聲請人於提出本件更生之聲請前，曾向聲請人之最大
    債權金融機構台新銀行表明協商之意思，經台新銀行於98年
    7 月16日以「債務人未能接受顯足以負擔之還款方案」為由
    ，而與聲請人協商不成立，此有聲請人提出之前置協商不成
    立通知書在卷可參，則聲請人確有依照消費者債務清理條例
    第151 條第1 項規定先向最大債權金融機構申請前置協商之
    事實，當堪認定。又縱有前述台新銀行所陳報之協商不能成
    立之情事，然因協商必須雙方合意始能成立，而聲請人自認
    實無力負擔台新銀行所提出之協商方案，業如前述，是本件
    已符本條例規定之程序而於聲請更生前為前置協商。又查，
    依據聲請人提出之財產及收入狀況說明書所載內容，既有不
    能清償債務之虞之情形存在，又其無擔保或無優先權之債務
    總額未逾1,200 萬元，復未經法院裁定開始清算程序或宣告
    破產；此外，本件又查無聲請人有消費者債務清理條例第6
    條第3 項、第8 條或第46條各款所定駁回更生聲請之事由存
    在，則聲請人聲請更生，應予准許，爰為裁定如主文。
五、至於聲請人於更生程序開始後，應另提出足以為債權人會議
    可決或經法院認為公允之更生方案以供採擇，俾免更生程序
    進行至依消費者債務清理條例第61條規定應行清算之程度；
    又於更生程序終結後，聲請人得否免責乃屬另一問題，非於
    審究其得否開始更生程序時所應審究之事項，倘若聲請人確
    有不能免責之事由存在，其雖經裁定准予更生程序，亦無由
    因經由更生程序即得免除債務；另聲請人聲請於法院裁定前
    為保全處分部分，因本院已經准許其開始更生程序，而無准
    許之必要；均附此說明。
中    華    民    國    99    年    6     月    29    日
                  民事第三庭  法  官  吳金芳
上為正本係照原本作成。
本件不得抗告。
本裁定已於中華民國99年6月29日下午4時公告。
中    華    民    國    99    年    6     月    29    日
                              書記官  陳昭綾

司法院資訊處製作；財團法人民間司法改革基金會備份。
